臺中高等行政法院判決
　　　　　　　　　　　　　　　　　　 96年度訴字第00226號
　　　　　　　　　　　　　　　.
原　　　告　甲○○
　　　　　　乙○○
　　　　　　丙○○
共　　　同
訴訟代理人　黃鼎鈞　律師
　　　　　　林俐伶　律師
被　　　告　財政部臺灣省中區國稅局
代　表　人　丁○○
訴訟代理人　戊○○
　　　　　　己○○
上列當事人間因有關稅捐事務事件，原告不服財政部中華民國96
年4月10日台財訴字第09500478360號訴願決定，提起行政訴訟，
本院判決如下︰
　　主  文
原告之訴駁回。
訴訟費用由原告負擔。
　　事  實
一、事實概要：緣原告甲○○、乙○○原登記為大禾工程股份有
    限公司（下稱大禾公司）董事，該公司滯欠民國（下同）89
    年度營利事業所得稅合計新臺幣（下同）1,020,501元（含
    滯納金、滯納利息）及89、90年度營業稅796,877元（含滯
    納金、滯納利息），逾期未繳納且均已告確定，由於滯欠稅
    款已達「限制欠稅人或欠稅營利事業負責人出境實施辦法」
    （下稱限制出境辦法）第2條第1項限制出境金額標準，依稅
    捐稽徵法第24條第3項規定，限制原告甲○○、乙○○出境
    。原告甲○○、乙○○遂提供原告丙○○所有坐落台中市○
    ○區○○段757地號之土地、同區段4592建號房屋及原告乙
    ○○所有之定期存單為擔保品，申請解除出境限制。嗣臺灣
    臺中地方法院判決原告甲○○、乙○○與大禾公司董事委任
    關係不存在確定在案，原告乃於94年10月20日向被告所屬民
    權稽徵所申請撤銷強制執行，准予退回所繳納之稅款及提供
    之擔保品，案經被告以95年5月12日中區國稅民權四字第095
    0003714號函否准所請。原告等不服，提起訴願，遭訴願駁
    回，遂提起本件行政訴訟。
二、兩造聲明：
    (一)原告聲明求為判決：
    1.訴願決定及原處分均撤銷。
    2.返還原告甲○○及乙○○702,931元，及自起訴狀送達翌
      日起，按週年利率百分之五計算之利息。
    3.塗銷原告丙○○所有坐落台中市○○區○○段757地號土
      地及門牌號碼為台中市○○區○○路174號7樓建物之抵押
      權登記。
    4.退還原告乙○○所有供質押擔保之中興銀行北屯分行定存
      單兩紙（存單號碼：P0000000，金額3,000元及存單號碼
      ：P0000000，金額252,317元）。
　　(二)被告聲明求為判決：駁回原告之訴。
三、兩造之陳述：
    (一)原告主張之理由：
    1.程序事項：
      (1)人民因中央或地方機關之違法行政處分，認為損害其權
        利或法律上之利益，經依訴願法提起訴願而不服其決定
        或提起訴願逾三個月不為決定或延長訴願決定期間逾二
        個月不為決定者，得向高等行政法院提起撤銷訴訟；又
        訴願人以外之利害關係人，認為第一項訴願決定，損害
        其權利或法律上之利益者，得向高等行政法院提起訴願
        ，行政訴訟法第4條第1項及第3項分別定有明文。
      (2)本件原告甲○○及乙○○等因被告之違法行政處分，受
        有損害，經依訴願法提起訴願，不服訴願決定，遂於法
        定期間內，依前開規定提起本件訴訟。又原告丙○○為
        解除其他原告之出境限制，而提供個人財產供被告設定
        抵押權作為擔保，依上開訴願決定，仍無法塗銷其財產
        上所設定之抵押權登記，為前開訴願決定而受有損害之
        利害關係人，亦得依前開規定提起本件訴訟。另原告甲
        ○○曾於95年9月29日改名為鄭皓之，嗣於96年3月27日
        又改回原名甲○○，附此敘明。
      (3)原告等於93年11月8日代為繳納之稅款數額為125,000元
        ，起訴狀誤植為12,500元，故修正該稅款並擴張第2項
        訴之聲明為702,931元。
    2.按董事與公司之關係，係因選任行為及承諾表示而成立之
      委任關係，故除公司法另有規定之外，應適用民法關於委
      任之規定，而稱委任者，謂當事人約定一方委託他方處理
      事務，他方允為處理之契約。
    3.查第三人賴榮洲因其業務及對外承攬工程之需，擬成立大
      禾公司，於80年5月間，取得原告甲○○及乙○○同意，
      擔任大禾公司之人頭股東，惟原告甲○○及乙○○並未允
      為大禾公司處理事務而與大禾公司成立委任關係，亦未參
      與大禾公司營運，乃第三人賴榮洲在未召開發起人會議，
      亦無選任董事、監察人，而製作不實之發起人會議紀錄、
      董事會會議紀錄，並持原告等之證件資料，逕向主管機關
      聲請為董事、監察人之登記，原告等與大禾公司間並無委
      任關係，且大禾公司成立迄今未曾召開發起人會議、股東
      會及董事會，大禾公司之設立登記事項卡、發起人會議紀
      錄所載大禾公司曾召開發起人會議、股東會臨時會，選任
      原告等擔任大禾公司董事及繼任董事等情事，均為賴榮洲
      所偽造之不實記載，相關事實已經臺灣臺中地方法院93年
      度訴字第2388號判決確定。
    4.原告甲○○及乙○○已經法院確認與大禾公司間基於董事
      之委任關係不存在，被告應發還原告甲○○及乙○○為解
      除出境限制所提供之擔保品，並返還前為大禾公司代繳之
      稅金702,931元：
      (1)按納稅義務人欠繳應納稅捐達一定金額者，得由司法機
        關或財政部，函請內政部入出境管理局，限制其出境；
        其為營利事業者，得限制其負責人出境。但其已提供相
        當擔保者，應解除其限制，稅捐稽徵法第24條第3項定
        有明文。又本法所稱公司負責人，在有限公司、股份有
        限公司為董事，公司法第8條第1項亦有明定。
      (2)被告前以原告甲○○及乙○○為大禾公司董事，屬大禾
        公司負責人，依前開稅捐稽徵法規定限制出境，原告甲
        ○○及乙○○迫於無奈，僅得於92年6月間提供原告丙
        ○○所有，坐落台中市○○區○○段757地號土地、門
        牌號碼為台中市○○路174號7樓供被告設定抵押權及原
        告乙○○所有之中興銀行北屯分行定存單兩紙（存單號
        碼：P0000000、P0000000）作為擔保，並代為繳納稅款
        。
      (3)依財政部89年8月25日台財稅字第0890454832號函意旨
        ，既經法院確認其基於董事之委任關係不存在，業已確
        定在案，其函報限制其出境，已失所據，應予解除。本
        件原告甲○○及乙○○已經法院確認其與大禾公司間之
        委任關係不存在，且經濟部於94年10月18日以經授中字
        第09432956870號函撤銷大禾公司之公司登記中有關原
        告甲○○及乙○○之董事職務部分，揆諸前開說明，被
        告即不應以原告甲○○及乙○○為大禾公司之負責人而
        限制原告甲○○及乙○○出境，原告甲○○及乙○○前
        為解除出境限制所提供之擔保及代為繳納之稅款亦應發
        還，其理自明。
    5.次按對營利事業負責人為出境之限制，其目的無非在限制
      負責人的行動自由達到追繳稅款之目的，促使該負責人清
      繳積欠之稅款，因之其是否確為公司負責人，自應切實查
      明，方能正確適用法律，故自應以營利事業之實際負責人
      ，為限制出境之對象，苟單純以形式、登記之負責人為限
      制出境對象，將無法達成該條立法目的。
    6.原告並非公司法第12條規定之主體，被告不得執此對抗原
      告：
      (1)按公司設立登記後，有應登記事項而不登記，或已登記
        之事項，有變更而不為變更之登記者，不得以其事項對
        抗第三人，公司法第12條定有明文。前開規定顯示公司
        法對於公司應登記事項而漏未登記或已登記事項有變更
        不為變更登記者，係採登記對抗要件主義，立法意旨應
        係在於使法律關係劃一確定，藉以促使公司辦理登記，
        以貫徹公司登記之效力及正確性，惟此一規定規範之主
        體係公司，限制公司不得以未經登記之事項對抗第三人
        ，但第三人得選擇主張承認公司未變更登記事項之效力
        或承認已登記事項之效力。
      (2)本件原告並非公司，非進行公司登記事項變更之主體，
        無法達到貫徹公司登記之效力及正確性之立法意旨，且
        就法條文義性解釋言，原告亦非公司法第12條限制之主
        體，被告應不得執此規定對抗原告，應無疑義。
      (3)原告係被冒用名義登記之被害人，原不知登記乙事，無
        從為變更登記，其後雖知，但無實權辦理變更登記，故
        豈有法律解釋目的，對於已被害之人被冒名偽造者，再
        次以政府公權力強索納稅，此二度被害，有違憲法公平
        正義原則。
    7.退步言之，倘鈞院認為原告為公司法第12條規定之主體，
      但被告亦非公司法第12條所保護之「第三人」，即「第三
      人」並不包括行使公權力之國家機關，被告不得執此為理
      由對抗原告：
      (1)公司法第12條之立法意旨在使法律關係劃一確定，藉以
        促使公司辦理登記，貫徹公司登記之效力，已如前述，
        至於公司登記，乃係公司之公示方法，因為公司為法人
        ，法人是否存在，組織如何，為保護交易安全計，自有
        以之公示於一般人使皆得知悉之必要。故公司法第12條
        之適用，亦在保護因信賴公司登記事項而與公司為交易
        之善意第三人，係適用於私法關係，以私法上交易行為
        存在為前提，公司法第12條所謂「不得對抗第三人」亦
        是指私法交易上有加以保護必要之第三人。
      (2)在國家機關對公司包括公司代表機關行使公權力時，國
        家機關既非公司之交易相對人，無所謂信賴公司登記之
        餘地，因其行使公權力所形成之法律關係為公法關係，
        並非私法關係，因此，公司法第12條所稱之不得以其事
        項對抗「第三人」，並不包括行使公權力之國家機關。
        更遑論國家機關基於公權力主體地位，其對人民之稅捐
        債權，並非一般私法上交易之權利義務關係，而係公法
        上權利義務關係，稅捐稽徵機關為徵收稅捐，相對於納
        稅義務人而言，享有調查、搜查、移送強制執行等等權
        利，並有國家刑罰權作為後盾，自無需援引公司法第12
        條之保護。
      (3)本件被告為公權力主體，非公司法第12條所保護之「第
        三人」，被告不得以此主張原告等應負大禾公司董事所
        應負之稅捐繳納義務。
    8.本件原告甲○○及乙○○與大禾公司之董事委任關係已經
      臺灣臺中地方法院前開判決確認不存在，並已撤銷大禾公
      司在主管機關所為之登記，原告等非大禾公司之實際負責
      人至為明確。
    (二)被告答辯之理由：
    1.按「本法所稱相當擔保，係指相當於擔保稅款之下列擔保
      品：一、．．．三、銀行存款單摺，按存款本金額計值。
      四、其他經財政部核准，易於變價及保管，且無產權糾紛
      之財產。」、「納稅義務人欠繳應納稅捐達一定金額者，
      得由司法機關或財政部，函請內政部入出境管理局，限制
      其出境；其為營利事業者，得限制其負責人出境。但其已
      提供相當擔保者，應解除其限制。其實施辦法，由行政院
      定之。」為稅捐稽徵法第11條之1及第24條第3項所明定。
      次按「依本辦法限制出境者，有下列情形之一時，稅捐稽
      徵機關或海關應即依其限制出境程序，報請財政部或該管
      法院函請內政部入出境管理局解除其出境限制：一、．．
      ．二、經向稅捐稽徵機關或海關依法提供欠稅及罰鍰之相
      當擔保者。」為限制欠稅人或欠稅營利事業負責人出境實
      施辦法第5條第2款所規定。
    2.原告甲○○、乙○○係大禾公司董事，該公司滯欠89及90
      年度營利事業所得稅及營業稅應補稅額案，因該公司代表
      人賴榮洲已於90年11月2日死亡，被告乃以董事乙○○及
      甲○○等2人為大禾公司代表人發單補徵，惟該公司逾期
      皆未繳納，經臺中市稅捐稽徵處及被告所屬民權稽徵所（
      前臺中市分局）依稅捐稽徵法第39條規定移送法務部行政
      執行署臺中行政執行處強制執行，又因欠稅已達限制出境
      金額標準，被告所屬民權稽徵所乃函請財政部轉內政部入
      出境管理局限制原告甲○○、乙○○出境；原告甲○○、
      乙○○為解除其2人限制出境案，於92年4月10日申請以另
      一原告丙○○所有坐落台中市○○區○○段757地號之土
      地、持分萬分之313及同區段4592建號之房屋，及原告乙
      ○○所有之定期存單（存單號碼：P0000000，金額3,000
      元及存單號碼：P0000000，金額252,317元）作為擔保。
      原告甲○○、乙○○旋於94年10月20日具文申請略以，原
      告甲○○、乙○○經臺灣臺中地方法院93年度訴字第2388
      號民事判決，渠等與大禾公司之董事委任關係不存在確定
      在案，向被告所屬民權稽徵所申請撤銷執行、退回已納稅
      款與原提供擔保之定期存單及不動產，該所以95年5月12
      日中區國稅民權四字第0950003714號函復略以：二、依「
      二、依公司法第12條規定：『公司設立登記後，有應登記
      之事項而不登記，或已登記之事項有變更而不為變更之登
      記者，不得以其事項對抗第三人』．．．公司尚不得以內
      部虛偽登記之事由，對外對抗第三人。因此，稽徵機關原
      合法送達之繳款書及其他公文書之效力，應不受商業主管
      機關依檢察機關之緩起訴處分．．．變更登記．．．之影
      響，從而其已移送強制執行部分，應仍得繼續執行。」為
      財政部93年6月14日台財稅字第0930452377號函所明釋。
      三、原告甲○○、乙○○因經臺灣臺中地方法院判決確定
      董事委任關係不存在，而申請退還提供質押擔保之定期存
      單、不動產及繳納之稅款，依前開函釋規定意旨，尚不得
      以之對抗稽徵機關，是所請歉難辦理，而否准其請。原告
      不服，提起訴願，經財政部訴願決定訴願駁回。
    3.訴訟意旨略謂：第三人賴榮洲因其業務及對外承攬工程之
      需，擬成立大禾公司，於80年5月間取得原告甲○○、乙
      ○○同意，擔任大禾公司之人頭股東，惟原告甲○○、乙
      ○○並未允為大禾公司處理事務而與大禾公司成立委任關
      係，亦未曾參與大禾公司之營運，乃第三人賴榮洲在未召
      開發起人會議，亦無選任董事、監察人，而製作不實之發
      起人會議紀錄、董事會會議紀錄，並持原告甲○○、乙○
      ○等之證件資料，逕向主管機關聲請為董事之登記且經原
      告甲○○、乙○○等訴經臺灣臺中地方法院判決確認原告
      甲○○、乙○○與大禾公司間董事之委任關係不存在，被
      告應退還提供質押擔保之定期存單、不動產及繳納之稅款
      云云。
    4.依財政部93年6月14日台財稅字第0930452377號函釋略以
      ，依公司法第12條規定：「公司設立登記後，有應登記之
      事項而不登記，或已登記之事項有變更而不為變更之登記
      者，不得以其事項對抗第三人」．．．公司尚不得以內部
      虛偽登記之事由，對外對抗第三人（即稽徵機關）。因此
      ，稽徵機關原合法送達之繳款書及其他公文書之效力，應
      不受商業主管機關依檢察機關之緩起訴處分．．．變更登
      記．．．之影響，從而其已移送強制執行部分，應仍得繼
      續執行。原告甲○○、乙○○為大禾公司之董事，渠等雖
      經臺灣臺中地方法院判決確認與大禾公司間基於董事之委
      任關係不存在，惟依前揭財政部函釋，渠等與大禾公司間
      基於董事之委任關係不存在之判決不得以之對抗稽徵機關
      ，故原告等主張被告應退還提供質押擔保之定期存單、不
      動產及繳納之稅款，核無足採。查本件原告甲○○君、乙
      ○○君之出國限制，因渠等已於92年4月10日向被告提供
      納稅擔保，經被告以符合「限制欠稅人或欠稅營利事業負
      責人出境實施辦法」第5條第2款：「經向稅捐稽徵機關或
      海關依法提供欠稅及罰鍰之相當擔保者」規定，函報解除
      出境限制在案。惟關於前開所提供之擔保品，依財政部82
      年10月26日台財稅第820485688號函釋：「凡經限制出境
      之欠稅人或欠稅營利事業負責人，如依『限制欠稅人或欠
      稅營利事業負責人出境實施辦法』第5條第2款規定向稅捐
      稽徵機關或海關提供相當財產擔保後，解除出境限制者，
      因所提供之財產擔保係依法提供繳納欠稅及罰鍰之相當擔
      保，為確實達成保全目的，在其欠稅或罰鍰未繳清前，不
      得退還，第三人代欠稅人或欠稅營利事業負責人提供相當
      擔保者，亦仍應依上述規定辦理。」既係依法提供為繳納
      欠稅及罰鍰之相當擔保，在其欠稅或罰鍰未繳清前，不得
      退還，第三人代欠稅人提供相當擔保者，自亦應依此辦理
      。從而，本件因原告等所提供之擔保品，係擔保大禾公司
      應繳納稅款，並因而解除其出境之限制，故於該公司未繳
      清欠稅或罰鍰前，自不得退還原提供之擔保品。次查原告
      等訴請退還已繳稅款部分，因渠等所繳交之款項，係依稅
      捐稽徵機關核定通知繳納稅捐之處分所為之繳納，因原繳
      納稅捐之原因並未消失，被告自無從退還大禾公司所繳之
      稅款。綜上所述，被告否准渠等申請退還已繳納稅款及為
      解除限制出境所提供之擔保品，揆諸首揭規定，並無違誤
      ，原告所訴應無足採。
    理  由
一、本件原告丙○○為解除原告甲○○、乙○○之出境限制，而
    提供個人財產供被告設定抵押權作為擔保，依訴願決定仍無
    法塗銷其財產上所設定之抵押權登記，主張為前開訴願決定
    而受有損害之利害關係人，爰提起本件訴訟；另本件原告於
    起訴狀送達被告後，將訴之聲明第2項請求之返還金額擴張
    為702,931元，其訴訟標的之請求雖有變更，但請求之基礎
    不變，均應予准許，合先敘明。
二、按「本法所稱相當擔保，係指相當於擔保稅款之下列擔保品
    ：一、．．．三、銀行存款單摺，按存款本金額計值。四、
    其他經財政部核准，易於變價及保管，且無產權糾紛之財產
    。」、「納稅義務人欠繳應納稅捐達一定金額者，得由司法
    機關或財政部，函請內政部入出境管理局，限制其出境。其
    為營利事業者，得限制其負責人出境，但其已提供相當擔保
    者，應解除其限制。其實施辦法，由行政院定之。」為稅捐
    稽徵法第11條之1及第24條第3項所明定。次按「依本辦法限
    制出境者，有下列情形之一時，稅捐稽徵機關或海關應即依
    其限制出境程序，報請財政部或該管法院函請內政部入出境
    管理局解除其出境限制：一、．．．二、經向稅捐稽徵機關
    或海關依法提供欠稅及罰鍰之相當擔保者。」為限制欠稅人
    或欠稅營利事業負責人出境實施辦法第5條第2款所規定。又
    「凡經限制出境之欠稅人或欠稅營利事業負責人，如依『限
    制欠稅人或欠稅營利事業負責人出境實施辦法』第5條第2款
    規定向稅捐稽徵機關或海關提供相當財產擔保後，解除出境
    限制者，因所提供之財產擔保係依法提供繳納欠稅及罰鍰之
    相當擔保，為確實達成保全目的，在其欠稅或罰鍰未繳清結
    案前，不得退還，第三人代欠稅人或欠稅營利事業負責人提
    供相當擔保者，亦仍應依上述規定辦理。」為財政部82年10
    月26日台財稅第820485688號函釋在案。而財政部上開函釋
    ，係基於其職權所作，與稅捐稽徵之相關規定意旨，並無不
    符，自得予以引用。
三、本件原告甲○○、乙○○原登記為大禾公司董事，該公司滯
    欠89年度營利事業所得稅合計1,020,501元（含滯納金、滯
    納利息）及89、90年度營業稅796,877元（含滯納金、滯納
    利息），逾期未繳納且均已告確定，由於滯欠稅款已達限制
    欠稅人或欠稅營利事業負責人出境實施辦法第2條第1項限制
    出境金額標準，依稅捐稽徵法第24條第3項規定，限制原告
    甲○○、乙○○出境。原告甲○○、乙○○遂提供原告丙○
    ○所有坐落台中市○○區○○段757地號之土地、同區段459
    2建號房屋及原告乙○○所有之定期存單為擔保品，申請解
    除出境限制。嗣臺灣臺中地方法院判決原告甲○○、乙○○
    等與大禾公司董事委任關係不存在確定，原告乃於94年10月
    20日向被告所屬民權稽徵所申請撤銷強制執行，准予退回所
    繳納之稅款及提供之擔保品，案經被告以95年5月12日中區
    國稅民權四字第0950003714號函否准所請。原告等不服，循
    序提起本件行政訴訟，並為如事實欄所示之主張。
四、經查，本件原告甲○○、乙○○原登記為大禾公司董事，該
    公司滯欠89年度營利事業所得稅合計1,020,501元（含滯納
    金、滯納利息）及89、90年度營業稅796,877元（含滯納金
    、滯納利息），因該公司代表人賴榮洲已於90年11月2日死
    亡，被告乃以董事乙○○及甲○○2人為大禾公司代表人發
    單補徵，惟該公司逾期皆未繳納，經臺中市稅捐稽徵處及被
    告所屬民權稽徵所（前臺中市分局）依稅捐稽徵法第39條規
    定移送法務部行政執行署臺中行政執行處強制執行；並因大
    禾公司欠稅已達限制出境金額標準，被告所屬民權稽徵所乃
    函請財政部轉內政部入出境管理局限制原告甲○○、乙○○
    出境；原告甲○○、乙○○為解除其2人限制出境案，於92
    年4月10日申請以原告丙○○所有坐落台中市○○區○○段
    757地號之土地、持分萬分之313及同區段4592建號之房屋，
    及乙○○所有之定期存單（存單號碼：P0000000，金額3,00
    0元及存單號碼：P0000000，金額252,317元）作為擔保，並
    已解除原告甲○○、乙○○出境之限制，且嗣後亦已繳納部
    分稅款，為原告所不爭，復有欠稅明細資料查詢、徵銷明細
    檔查詢、提供擔保品申請書、第三人擔保同意書、擔保具結
    書、中興商業銀行存單、土地及建物登記謄本、代收移送行
    政執行處滯納稅款及財務罰鍰繳款書、臺灣臺中地方法院93
    年度訴字第2388號民事判決及確定證明書等件影本附卷可按
    ，此部分之事實，堪以認定。次查，原告等雖因提供納稅擔
    保，而解除原告甲○○、乙○○出境之限制，然其所提供之
    財產擔保，係擔保大禾公司應繳納稅款，在該欠稅或罰鍰未
    繳清前，其負擔保責任仍然存在。本件原告甲○○、乙○○
    嗣經臺灣臺中地方法院判決確認其與大禾公司間董事之委任
    關係不存在，並確定在案，對其提供擔保所應負之責任，並
    不生影響。大禾公司應繳納之稅款，既未繳清，揆諸首揭財
    政部之函釋意旨，尚不得退還原提供之擔保品。又原告等因
    履行擔保責任所繳納之稅款，係依稅捐稽徵機關核定通知繳
    納稅捐之處分所為之繳納，因原繳納稅捐之處分並未撤銷或
    失效，被告自無從退還大禾公司所繳之稅款。綜上所述，原
    告上開主張，均不足採。從而，被告否准渠等申請退還已繳
    納稅款及解除所提供之擔保品，揆諸首揭規定，核無違誤，
    訴願決定遞予維持，亦無不合，原告起訴論旨，請求撤銷訴
    願決定及原處分，並請求被告應1.返還原告甲○○及乙○○
    702,931元，及自起訴狀送達翌日起，按週年利率百分之五
    計算之利息。2.塗銷原告丙○○所有坐落台中市○○區○○
    段757地號土地及門牌號碼為台中市○○區○○路174號7樓
    建物之抵押權登記。3.退還原告乙○○所有供質押擔保之中
    興銀行北屯分行定存單兩紙，均無理由，應予駁回。至兩造
    其餘所訴各節核與本件判決結果，不生影響，爰不一一論述
    ，併予敘明。
五、據上論結，本件原告之訴為無理由，依行政訴訟法第195條
    第1項後段、第98條第1項前段、第104條、民事訴訟法第85
    條第1項前段，判決如主文。
中　　華　　民　　國　　96　　年　　8　　月　   21    日
                 第二庭審判長法  官  胡  國  棟
                             法  官  莊  金  昌
                             法  官  林  秋  華
以上正本證明與原本無異。
如不服本判決，應於判決送達後20日內向本院提出上訴書狀，其
未表明上訴理由者，應於提起上訴後20日內向本院提出上訴理由
書（須依對造人數附具繕本）；如於本判決宣示或公告後送達前
提起上訴者，應於判決送達後20日內補提上訴理由書（須附繕本
）。未表明上訴理由者，逕以裁定駁回。
中　　華　　民　　國　　96　　年　　8　　月　   27    日
                             書記官  蔡  宗  融
